【裁判字號】    92,交抗,13
【裁判日期】    920212
【裁判案由】    聲明異議
【裁判全文】
臺灣高等法院高雄分院刑事裁定          九十二年度交抗字第一三號
    抗告人即
    受處分人    甲○○  男( .
右抗告人因違反道路交通管理處罰條例事件，不服臺灣高雄地方法院九十一年度交聲
字第六０二號中華民國九十一年十二月二十六日裁定（原處分案號：高市交裁字第三
二－Ｎ00000000號），提起抗告，本院裁定如左：
      主      文
抗告駁回。
      理      由
一、抗告意旨略以：抗告人甲○○於民國九十一年七月三日上午九時三十分許，駕駛
    車號ＩＯＤ－三九三號重型機車，沿高雄縣鳳山市○○○路前行，至該路與五甲
    路口時，適胃腸病發作需上廁所，且遇紅，乃在該路口左轉（並非行經路口斑
    馬線左轉），又轉回瑞隆東路前行，為警攔檢，且抗告人隨身攜帶行照，僅因內
    急，暫時離開現場，待返回時，已不見警員行蹤，又證人陳坤祥警員於原審之證
    言不實，且虛構抗告人拒提出行照及拒簽罰單之事實，原審僅憑證人陳坤祥單方
    面之指證，遽予駁回異議，自有未合等語。
二、按汽車行駛有未隨車攜帶行車執照者，處汽車所有人新臺幣三百元以上六百元以
    下罰鍰，並責令改正、補換牌照或禁止其行駛；又汽車駕駛人轉彎時，有不依標
    誌、標線、號誌指示者，處二百元以上六百元以下罰鍰，並記違規點數一點，道
    路交通管理處罰條例第十四條第二款、第四十八條第二款及第六十三條第一項第
    一款分別定有明文。
三、經查抗告人沿高雄縣鳳山市○○○路行經至該路與五甲路口時，因遇紅燈，即先
    左轉，沿瑞隆東路斑馬線直行，適路燈轉換為綠燈，再右轉直行通過五甲路等情
    ，業據證人即高雄縣警察局鳳山分局新甲派出所執勤警員陳坤祥於原審證述綦詳
    （見原審九十一年十二月十六日訊問筆錄），核與抗告人陳述之情節大抵相符，
    並有證人陳坤祥、抗告人製作之現場圖附卷足憑，是此部分之事實，堪以認定。
    因高雄縣鳳山市○○○路、五甲路口處，已設置機車應依規定兩段式左轉之標誌
    ，有高雄縣警察局鳳山分局九十一年七月三十日鳳警交裁字第○九一○○三○一
    九六號函文內容在卷可參，是抗告人欲由瑞隆東路左轉至五甲路口時，當應遵行
    標誌指示，不得逕行左轉，先沿瑞隆東路斑馬線直行，再右轉直行通過五甲路。
    從而，抗告人應已違反『轉彎時應依標誌指示』之規定甚明，原處分機關依道路
    交通管理處罰條例第四十八條第二款之規定，裁處罰鍰，於法有據。
四、次查，路檢攔下抗告人後，執行警員陳坤祥曾要求抗告人出示駕照及行照，而舉
    發違反道路交通管理事件通知單之車主姓名、地址欄，均須依行照書寫，因抗告
    人未提供行照，故書寫錯誤等情，亦據證人陳坤祥於原審證述綦詳（詳前訊問筆
    錄）。爰審酌上情，並參以警員執行路檢、交通違規勤務時，若攔車受檢，作業
    程序上，均會要求駕駛人出示駕照及行照等證件，以利書寫違規罰單，並查明機
    車種類、型式，由於抗告人業已出示駕照，顯見執行員警確已要求抗告人提出證
    件，在證件應包含行照、駕照之作業程序要求及一般執勤經驗下，抗告人於被要
    求下，仍無法提出行照查驗，自難為其有利之認定。且證人陳坤祥與抗告人甲○
    ○並無仇隙，證人陳坤祥應無蓄意誣陷之可能。從而，原處分機關以抗告人未攜
    帶行照為由，依道路交通管理處罰條例第四十八條第二款及第六十三條第一項第
    一款之規定，裁處罰鍰，並記違規點數一點，尚稱允當。
五、至抗告人固陳稱：伊因內急，欲至五甲路加油站上廁所，始如此行車，法理上應
    可通融，且已先將駕照交予警員，其僅暫時離開現場，待返回時，已不見警員行
    蹤等語。然查：(一)內急與否，僅係違規行車之動機，尚難解免罰則。(二)又抗告人
    被攔檢後，僅向警員求情，未有肚子痛之陳述，嗣因警員不從，即棄件離開，並
    稱警員無情，當時違規單僅餘違規事實、法條、處所及簽名欄未書寫等情，業據
    證人陳坤祥於原審證述明確（詳前訊問筆錄），復有舉發違反道路交通管理事件
    通知單可參。準此，抗告人被攔檢後，連同求情、書寫違規單之時間，停留現場
    應非短暫，若有肚子痛（內急）之情事，豈會隱忍不語，並一反常態，與員警爭
    執違規與否，是抗告人有無內急之情事，已非無疑。(三)況證人陳坤祥當天執勤至
    十時，離抗告人九時二十分被舉發違規之時起，已逾四十分鐘，足夠抗告人解決
    內急之事，若抗告人確有返回現場，員警應在現場，豈有不遇之理。(四)綜上，抗
    告人所述，尚難採信。
六、綜上說明，原處分機關援引前開規定，裁處抗告人即受處分人甲○○罰鍰新臺幣
    二千四百元，並記違規點數一點，自屬正當；抗告意旨仍執前詞，指摘原裁定不
    當，為無理由，應予駁回。
七、據上論結，應依道路交通案件處理辦法第二十六條、刑事訴訟法第四百十二條，
    裁定如主文。
中    華    民    國        九十二      年      二      月     十二     日
                              臺灣高等法院高雄分院刑事第一庭
                                  審判長法官  曾永宗
                                        法官  邱永貴
                                        法官  郭玫利
右正本證明與原本無異。
不得再抗告。
                                      書記官  張寶花
中    華    民    國        九十二      年      二      月     十四     日
                                                                      Ｈ


司法院資訊處製作；財團法人民間司法改革基金會備份。
